АРТЁМ ШАНИН

Волгоград, Россия

mefistoggc@mail.ru | LinkedIn | Telegram

Frontend Engineer с 8-ми летним коммерческим опытом работы как в стартапах, так и в больших корпорациях. Последние 3 года лидил команды из 1-4 фронтенд инженеров. Более 7-ми лет разрабатывал продукты в экосистеме VueJS. Так же владею JavaScript, TypeScript, NuxtJS. Разработал несколько высокопроизводительных и масштабных SPA, SSR приложений и использовал microfrontend архитектуру. Делал локализацию и интернационализацию. Есть опыт создания UI-библиотек, оптимизации производительности приложений, unit-тестирования. Настраивал подходы в рабочем процессе команд.

PROFESSIONAL EXPERIENCE

Tech Lead Frontend Engineer

Москва

SAMOLET Group - крупнейший девелопер недвижимости в Восточной Европе, оказывает различные услуги в сфере недвижимости. 1 год 6 месяца Июнь 2023 - Ноябрь 2024

- Переписал и протестировал B2B SaaS-приложение (VueJS, Typescript, Pinia, Vite, 105+ компонентов), с React на Vue, за 3 месяца, для стэка компании и дальнейшей разработки;
- Разработал B2B SaaS-приложение (VueJS, Typescript, Pinia, Vite, 120+ компонентов), которое принесло 70 пользователей за первые две недели. Покрыл тестами ~20% кодовой базы;
- Реализовал бесперебойную работу с REST API приложений, обработал ~185 CRUD запросов, с помощью нормализации данных;
- Внедрил Feature toggle, для беспрерывного деплоя готовых/не готовых фич, для их включения/отключения на проде, без дополнительного деплоя;
- Реализовал ролевую модель на 12 ролей и механизм контроля доступа к страницам, для выборочного управления и ограничения к функционалу платформ;
- Возглавлял и был наставником в двух командах фронтенд инженеров, состоящие из 2-4 человек, проводил код ревью и технический менторинг. Проводил онбординг и вёл документацию, что способствовало созданию продуктивной и эффективной командной разработки.

Tech Lead Frontend Engineer

Москва

Pike Media Lab - стартап реализует полный цикл видеопроизводства и 1 год 11 месяцев Октябрь 2020 - Август 2022 онлайн-трансляции мероприятий любого типа и сложности.

- Разработал PaaS платформу с microfrontend архитектурой (Vue, Vuex, TS, Vuetify, 95+ компонентов), внедрил локализацию (RU-EN), для проведения онлайн мероприятий;
- Разработал конструктор для одностраничников (Vue, Vuex, TS, Vuetify, 15+ компонентов) для единого оформления и анонса мероприятий;
- Разработал SPA админ-панель (Vue, Vuex, TS, Vuetify, 105+ компонентов), для настройки платформы, управления мероприятиями и управления одностраничниками;
- Создал компонент конструктор-форм, что уменьшело трудозатраты в 3 раза;
- Внедрил дизайн-систему и темизацию на основе vuetify, для единого оформления;
- Возглавлял и был наставником в команде фронтенд инженеров, состоящие из 2 человек, что способствовало созданию продуктивной и эффективной командной разработки.

Senior Frontend Engineer

Москва

iPChain - предоставляет инфраструктуру для оборота и защиты прав на 1 год 2 месяца Июль 2019 - Август 2020 результаты творческой деятельности.

- Провёл рефакторинг 50+ компонентов и разработал 25+ новых;
- Провёл внедрение дизайн-системы и настроил темизацию для 80+ компонентов, на основе element-ui;
- Внедрил локализацию (RU-EN) для 80+ компонентов, для мультиязычности;
- Настроил взаимодействие с разными внутренними сервисами на 45+ request points REST API.
- Улучшил показатели проекта в Lighthouse: Десктоп: с 23 до 92 баллов. Мобилка: с 28 до 95 баллов;
- Оптимизировал скорость сборки PWA проекта на webpack на 18%;

Middle Frontend Engineer

Москва

Alpari - международный брокер по валютным операциям, драгоценным металлам и CFD со штаб-квартирами в нескольких странах.

1 год 10 месяцев Июнь 2017 - Март 2019

- Разработали с командой с нуля B2C, SSR приложение (без Nuxt, кастом), 150+ компонентов, для пользователей по всему миру;
- Реализовал ВFF, для обработки и ограничения всех запросов к разным сервисам, для снижения нагрузки на сервер;
- Разработал с командой UI-библиотеку с нуля, по дизайн-системе;
- Реализовал локализацию (для 9 языков мира) для работы приложения в других странах;
- Реализовал интернационализацию (RTL<R) для 100+ страниц, для трёх языков;
- Реализовал страницы авторизация, регистрации, сброса и подтверждения пароля, модуль капчи;

Junior Frontend Engineer

Волгоград

BrandQuad - стартап создает один из лучших продуктов для управления цифровой полки товаров.

5 месяцев Август 2016 - Декабрь 2016

- Реализовал модуль для пагинации таблиц и списков;
- Создал шаблон для карточки товаров;
- Написал 10+ скриптов для В2В системы;

Junior Frontend Engineer

Волгоград

made7rus - стартап создавали проект для оценки заведений в городах.

11 месяцев Июнь 2015 - Апрель 2016

- Реализовал страницы: входа, регистрации, сброса пароля;
- Реализовал несколько страниц для просмотра заведения, списки ресторанов, личную страницу пользователя;
- Настройка сервисов яндекса метрики, карты;

SKILLS

Languages: JavaScript, TypeScript, CSS, HTML;

Frameworks/Libraries: VueJS, NuxtJS, Vuex, Pinia, Vue Router, Element-UI, Vuetify; Tools: Git, Axios, Lodash, Webpack, Vite, Babel, SASS, i18n, class-transform, Jest, Vitest;

Architecture/Structure: SPA, ISR, MPA, SSR, BFF, PWA, SSG, Micro Frontends, Clean Architecture, FSD, Components;

Concepts: SOLID, DRY, KISS, YAGNY, Performance Optimization, UI/UX Design, Adaptive/Responsive Design, A/B Testing,

Agile Methodologies, RESTful APIs;

Language skills: English B1, Russian native.

EDUCATION

Волгоградский государственный технический университет

Волгоград

Информатика и вычислительная техника

2016

Бакалавр

Автоматизированные системы обработки информации и управления

CERTIFICATIONS

TypeScript с нуля - полный курс и паттерны проектирования

2022

PurpleSchool - школа онлайн образования

remote

Комплексное обучение JavaScript

2016 remote

LoftSchool - школа онлайн образования